臺灣雲林地方法院刑事判決
 110年度易字第512號
公  訴  人  臺灣雲林地方檢察署檢察官
被      告  廖信吉


上列被告因竊盜案件，經檢察官提起公訴（110年度偵字第2423
、3500號），本院於審理程序進行中，因被告就被訴事實為有罪
之陳述，經告知簡式審判程序意旨，並聽取公訴人及被告意見後
，本院改依簡式審判程序審理，判決如下：
    主  文
廖信吉犯竊盜罪，處拘役拾伍日，如易科罰金，以新臺幣壹仟元
折算壹日；又犯竊盜罪，處拘役貳拾伍日，如易科罰金，以新臺
幣壹仟元折算壹日。應執行拘役參拾日，如易科罰金，以新臺幣
壹仟元折算壹日。
未扣案之犯罪所得新臺幣玖拾玖元沒收，於全部或一部不能沒收
或不宜執行沒收時，追徵其價額。
    事  實
一、廖信吉意圖為自己不法之所有，基於竊盜之犯意，分別為下列
    行為：
  ㈠於民國109年9月25日下午2時21分許，在雲林縣○○鄉○○村00○0
    0號之統一超商，徒手竊取陳列超商貨架之遊戲光碟1片【價
    值新臺幣（下同）50元】，得手後未結帳即離開，並騎乘車
    牌號碼000-0000號普通重型機車（下稱A車）離去。嗣經店員
    林怡瑄發覺遭竊，乃報警處理，經警調閱監視器畫面，始查
    悉上情。
  ㈡於110年2月7日上午11時58分許，在雲林縣○○市○○路000號之
    全家超商，徒手竊取陳列超商貨架之遊戲光碟1片（價值99
    元），得手後未結帳即離開，並騎乘車牌號碼000-000號普
    通重型機車（下稱B車）離去。嗣經店家李高銘發覺遭竊，乃
    報警處理，經警調閱監視器畫面，始查悉上情。
二、案經李高銘訴由雲林縣警察局斗六分局、西螺分局報告臺灣
    雲林地方檢察署（下稱雲林地檢署）檢察官偵查起訴。
    理  由
一、被告廖信吉所犯係死刑、無期徒刑、最輕本刑為3年以上有
    期徒刑以外之罪，其於審理程序就前揭被訴事實為有罪之陳
    述，經告知簡式審判程序之旨，並聽取其與公訴人之意見後
    ，本院認無不得或不宜改依簡式審判程序進行之情，爰依刑
    事訴訟法第273條之1第1項、第284條之1規定，裁定進行簡
    式審判程序。
二、上揭犯罪事實，業據被告於本院審理時坦承不諱，並於警詢
    、偵訊、本院準備程序時供述分別有於上開時間至上開超商
    ，且客觀上有取走上開遊戲光碟之行為在案，復有下列證據
    資料可以佐證：
  ㈠事實欄一、㈠部分：
　⒈證人即被害人林怡瑄於警詢之指述（警2585號卷第9至12頁、
    第17至18頁）。
　⒉證人即A車車主（A車登記在程正宏父親名下）程正宏於警詢
    之指述（警2585號卷第13至15頁）暨指認嫌疑人紀錄表（警
    2585號卷第19頁）。
　⒊刑案現場照片及監視器畫面截圖（警2585號卷第21至29頁）
    。
　⒋雲林地檢署檢察官勘驗筆錄（偵2423號卷第58至60頁）。
　⒌監視器影像畫面截圖（本院卷第67、69、71頁）暨光碟（存
    放於偵2423號卷末光碟存放袋）。
　⒍A車之車輛詳細資料報表（警2585號卷第41頁）。
  ㈡事實欄一、㈡部分：
　⒈證人即告訴人李高銘於警詢之證述（警5226號卷第7至8頁）
    。
　⒉刑案現場照片及監視器畫面截圖（警5226號卷第9至15頁）。
　⒊雲林地檢署檢察官勘驗筆錄（偵2423號卷第55至57頁）。
　⒋監視器影像畫面截圖（本院卷第73、75頁）暨光碟（存放於
    偵2423號卷末光碟存放袋）。
　⒌B車之車輛詳細資料報表（警5226號卷第17頁）。
  ㈢綜上，足認被告前開自白與事實相符，可採為認定被告犯罪
    之證據。本案事證明確，被告上開2次竊盜犯行，堪予認定
    ，應依法論科。
三、論罪科刑：
  ㈠核被告所為，均係犯刑法第320條第1項之竊盜罪。又被告所
    犯上開二罪，犯意各別，行為互異，應分論併罰。
  ㈡本院審酌被告正值壯年，竟至超商竊取他人財物，無視法紀
    ，尊重他人財產權觀念薄弱，亦影響社會良善治安，實在不
    可取；惟念其犯後終已坦承全部犯行，態度尚可，且就事實
    欄一、㈠部分，已至超商結帳，減少被害人之損失，就事實
    欄一、㈡部分，雖有與被害人調解意願，願至超商結帳，但
    未獲被害人接受，迄今未能賠償被害人（參本院卷第21、47
    頁本院公務電話紀錄單），暨被告自陳目前擔任板模工，日
    薪1,800元至2,000元，為國中肄業之教育程度，未婚，父母
    在被告年幼時離婚，父親已經過世，無法與母親取得聯繫，
    未婚，沒有其他兄弟姐妹之家庭狀況，為國中肄業之教育程
    度（本院卷第64、65頁）等一切情狀，分別量處如主文所示
    之刑，並均諭知易科罰金之折算標準，併定其應執行之刑及
    諭知易科罰金之折算標準。
四、沒收部分：
    按犯罪所得，屬於犯罪行為人者，沒收之。但有特別規定者
    ，依其規定（第1項）。前2項之沒收，於全部或一部不能沒
    收或不宜執行沒收時，追徵其價額（第3項）。第1項及第2
    項之犯罪所得，包括違法行為所得、其變得之物或財產上利
    益及其孳息（第4項），刑法第38條之1第1、3、4項分別定
    有明文。經查：
　㈠事實欄一、㈠部分：
　⒈被告此部分竊盜之犯罪所得為遊戲光碟1片（價值50元），被
    告已至統一超商支付賠償金50元，業據證人即被害人林怡瑄
    於警詢證述在案（警2585卷第18頁），是以，本院認如再就
    被告事實欄一、㈠部分之犯罪所得宣告沒收或追徵價額，將
    有過苛之虞，爰依刑法第38條之2第2項之規定，不予宣告沒
    收或追徵。
　⒉被告為此部分犯行所使用之A車，為其友人所有，並非被告所
    有，卷內亦無證據證明車輛所有人程正宏係無正當理由提供
    被告使用，故不併予宣告沒收或追徵，附此敘明。
　㈡事實欄一、㈡部分：　
　⒈被告此部分竊盜之犯罪所得為遊戲光碟1片（價值99元），爰
    依刑法第38條之2第1項之規定，估算被告此部分犯罪所得為
    99元，並依刑法第38條之1第1項前段、第3項之規定，就其
    未扣案之犯罪所得99元宣告沒收，於全部或一部不能沒收或
    不宜執行沒收時，追徵其價額。
　⒉被告為此部分犯行所使用之B車，雖為其所有（警5226卷第17
    頁），然考量車輛為日常所用之物，沒收或追徵其價額顯有
    過苛之虞，為符合比例原則，爰依刑法第38條之2第2項之規
    定，不予宣告沒收或追徵。
五、依應刑事訴訟法第273條之1第1項、第299條第1項前段，刑
    法第320條第1項、第41條第1項前段、第51條第6款、第38條
    之1第1項前段、第3項、第38條之2第1項、第2項，刑法施行
    法第1條之1第1項前段，判決如主文。
本案經檢察官程慧晶提起公訴，檢察官顏鸝靚到庭執行職務。
中　　華　　民　　國　　110 　年　　11　　月　　22　　日
                  刑事第五庭  法　官  陳雅琪
以上正本證明與原本無異。
如不服本判決，應於判決送達後20日內，向本院提出上訴狀。
                              書記官  林家莉
中　　華　　民　　國　　110 　年　　11　　月　　23　　日
附錄本判決論罪科刑法條全文：
中華民國刑法第320條
意圖為自己或第三人不法之所有，而竊取他人之動產者，為竊盜
罪，處5年以下有期徒刑、拘役或50萬元以下罰金。
意圖為自己或第三人不法之利益，而竊佔他人之不動產者，依前
項之規定處斷。
前二項之未遂犯罰之。